【裁判字號】    99,交聲,703
【裁判日期】    990528
【裁判案由】    交管條例聲異
【裁判全文】
臺灣板橋地方法院刑事裁定             99年度交聲字第703號
原處分機關  交通部公路總局臺北區監理所
異  議  人
即受處分人  甲○○
上列異議人即受處分人因違反道路交通管理處罰條例案件，對於
交通部公路總局臺北區監理所於民國99年3 月3 日所為之處分（
原處分案號：北監營裁字第裁40-CO0000000號），聲明異議，本
院裁定如下：
    主  文
異議駁回。
    理  由
一、原處分意旨略以：受處分人甲○○於民國98年6 月28日20時
    16分許，騎乘其所有之車牌號碼ZYT-249 號普通輕型機車，
    行經臺北縣三峽鎮○○路51號前時，因有酒精濃度超過標準
    （呼氣酒精濃度0.37mg/l）因而肇事致人受傷之違規事實，
    經臺北縣政府警察局三峽分局交通分隊警員，以北縣警交大
    字第CO0000000 號舉發違反道路交通管理事件通知單（下稱
    舉發通知單）攔停舉發。嗣經原處分機關於99年3 月3 日以
    北監營裁字第裁40-CO0000000號違反道路交通管理事件裁決
    書，爰依道路交通管理處罰條例第35條第1 項第1 款等規定
    ，裁處罰鍰新臺幣1 萬5 千元，吊扣機車駕駛執照24個月，
    並施以道路交通安全講習等語。
二、聲明異議意旨略以：異議人甲○○因經濟狀況不佳，無力一
    次繳納罰鍰，且因異議人之駕照過期致使無法申請分期繳納
    ，請准予以每月1 千元分期繳納，並准予更換駕照云云。
三、按汽車駕駛人駕駛汽車，經測試檢定有酒精濃度超過規定標
    準，處新臺幣（下同）15,000元以上60,000元以下罰鍰，並
    當場移置保管該汽車及吊扣其駕駛執照1 年；因而肇事致人
    受傷者，並吊扣其駕駛執照2 年；致人重傷或死亡者，吊銷
    其駕駛執照，並不得再考領，道路交通管理處罰條例第35條
    第1 項第1 款定有明文。
四、經查：
(一)本件異議人即受處分人甲○○於98年6 月28日20時16分許，
    騎乘其所有之車牌號碼ZYT-249 號普通輕型機車，行經臺北
    縣三峽鎮○○路51號前時，因有酒精濃度超過標準（呼氣酒
    精濃度0.37mg/l）因而肇事致人受傷之違規事實，經臺北縣
    政府警察局三峽分局交通分隊警員攔停舉發，上揭違規事實
    ，業據異議人於聲明異議中所不爭執，並有臺北縣政府警察
    局98年6 月28日北縣警交大字第CO0000000 號舉發通知單、
    交通部公路總局臺北區監理所99年3 月3 日北監營裁字第裁
    40-CO0000000號違反道路交通管理事件裁決書影本各1 份附
    卷可稽，本件異議人上開酒後駕車肇事致人受傷之違規事實
    已明，堪以認定。
(二)是原處分機關依據前開規定裁處異議人罰鍰新臺幣1 萬5 千
    元，吊扣機車駕駛執照24個月，並施以道路交通安全講習，
    於法應無不合。至異議人如因經濟狀況因素無法一次完納罰
    鍰，本得依違反道路交通管理事件統一裁罰基準及處理細則
    第60條第1 款之規定敘明理由申請分期繳納，與其駕照過期
    與否應無關聯。綜上，異議人仍執詞聲明異議，洵無理由，
    應予駁回。
五、據上論斷，應依道路交通案件處理辦法第19條，裁定如主文
    。
中    華    民    國    99    年    5     月    28    日
                  交通法庭   法  官  許映鈞
上列正本證明與原本無異。
如不服本裁定，應於裁定送達後5 日內敘明抗告理由，向本院提
出抗告狀。
                             書記官  蔡一如
中    華    民    國    99    年    5     月    31    日

司法院資訊處製作；財團法人民間司法改革基金會備份。
